【裁判字號】    99,監,87
【裁判日期】    990429
【裁判案由】    命提出監護事務報告
【裁判全文】
臺灣高雄地方法院民事裁定                99年度監字第87號
聲  請  人  乙○○
相  對  人  丙○○
上列當事人間命提出監護事務報告事件，本院裁定如下：
    主  文
指定陳冠銘（男，民國○○年○ 月○○日生，身分證統一編號：Ｚ000
000000號）為會同開具財產清冊之人。
程序費用新臺幣壹仟元由聲請人負擔。
    理  由
一、本件聲請意旨略以：兩造之父甲○○經本院以94年度禁字第
    316 號民事裁定宣告為禁治產人，嗣再由本院95年度監字第
    41號民事裁定選定相對人丙○○為甲○○之監護人，惟相對
    人被指定為監護人後，迄未依當時有效之民法第1099條之規
    定，於監護開始時，對於受監護人之財產，會同親屬會議所
    指定之人，開具財產清冊，亦未依同法第1103條之規定，將
    受監護人之財產狀況，向親屬會議每年至少詳細報告1 次，
    與法已有未合，致受監護人之權益有遭受損害之虞。茲民法
    親屬編已修正施行，依已修正之民法第1113條準用第1103條
    第2 項之規定，本院顯有命相對人提出監護事務之報告、財
    產清冊及結算書，以檢查監護事務及受監護人財產狀況之必
    要。又聲請人係甲○○之長子，自得以利害關係人之身分，
    提出本件聲請等語。
二、按民法總則中華民國97年5月2日修正之條文施行前，已為禁
    治產宣告者，視為已為監護宣告；繫屬於法院之禁治產事件
    ，其聲請禁治產宣告者，視為聲請監護宣告；聲請撤銷禁治
    產宣告者，視為聲請撤銷監護宣告；並均於修正施行後，適
    用修正後之規定，民法總則施行法第4條定有明文。上開按
    民法總則中華民國97年5月2日修正之條文，於98年11月23日
    施行，故甲○○應視為已受監護宣告，合先敘明。
三、次按受監護宣告之人應置監護人；法院為監護之宣告時，應
    依職權就配偶、四親等內之親屬、最近一年有同居事實之其
    他親屬、主管機關、社會福利機構或其他適當之人選定一人
    或數人為監護人，並同時指定會同開具財產清冊之人，修正
    後之民法第1110條、第1111條第1項定有明文。
四、經查：聲請人之主張，業據提出本院95年度監字第41號民事
    裁定影本1 份為證，且有戶籍謄本、本院索引卡查詢在卷可
    憑，則甲○○確已受監護宣告，且其監護人即相對人並未向
    本院陳報財產清冊，故相對人應於本院指定會同開具財產清
    冊之人後，向本院陳報財產清冊，而陳冠銘（男，民國○○年
    ○ 月○○日生，身分證統一編號：Ｚ000000000號）為甲○○之
    子，爰指定陳冠銘為會同開具財產清冊之人。
五、依非訟事件法第21條第1項，裁定如主文。
中    華    民    國    99    年    4     月    29    日
                  家事法庭      法  官  郭佳瑛
以上正本係照原本作成。
如對本裁定抗告須於裁定送達後10日內向本院提出抗告狀，並應
繳納抗告費新台幣1000元整。
中    華    民    國    99    年    4     月    29    日
                                書記官  曾小玲

司法院資訊處製作；財團法人民間司法改革基金會備份。
